【裁判字號】    95,上易,232
【裁判日期】    950503
【裁判案由】    竊盜
【裁判全文】
臺灣高等法院臺中分院刑事判決         95年度上易字第232號
上  訴  人  臺灣南投地方法院檢察署檢察官
被      告  乙○○
上列上訴人因被告竊盜案件，不服臺灣南投地方法院94年度易字
第447號，中華民國95年1月17日第一審判決（起訴案號：臺灣南
投地方法院檢察署94年度偵字第3620號），提起上訴，本院判決
如下：
    主      文
上訴駁回。
    事實及理由
一、本案經本院審理結果，認第一審判決認事用法及量刑均無不
    當，應予維持，並引用第一審判決書記載之事實、證據及理
    由（如附件）。
二、檢察官上訴及移送併辦意旨略以：被告乙○○另承意圖為自
    己不法所有之概括犯意，於本件原審判決前之民國九十四年
    （檢察官誤植為九十五年）八月二十五日上午九時五十五分
    許，在南投縣水里鄉○○路四巷五十五號一樓之水里立體停
    車場內，以不詳之方式，竊取南投縣水里鄉公所所有，配發
    予該鄉公所停車收費人員黃美玲使用之車牌號碼Ｇ六六－四
    八七號重型機車，嗣經黃美玲向警方報案後，經警調閱監視
    錄影畫面而查獲上情，並於九十四年十月七日上午十時許，
    在南投縣水里鄉○○村○○街二巷附近尋獲上開機車，因認
    被告此部份亦涉有竊盜犯嫌，且此與上開科刑部份之竊盜犯
    行，犯罪時間緊接，所犯係構成要件相同之罪名，顯係基於
    概括犯意反覆為之，為連續犯，而移送本院併案審理云云（
    即臺灣南投地方法院檢察署九十五年度偵字第五十九號），
    經查上開機車係於九十四年八月二十五日上午九時五十五分
    許，在南投縣水里鄉○○路四巷五十五號一樓水里立體停車
    場內失竊一節，已經證人郭信用、黃美玲在警訊證述明確，
    堪認確有失竊情事，然被告涉嫌本件竊盜之事證除監視錄影
    光碟一片及翻拍照片九張，暨證人即警員沈宏能於偵查中指
    認照片中人即為被告外，尚乏其餘事證，被告於警、偵訊時
    亦未曾到庭，是關於被告涉犯本件之事證，難認已至臻明確
    。次按連續犯之所謂出於概括犯意，必須其多次犯罪行為自
    始均在一個預定犯罪計劃以內，出於主觀上始終同一犯意之
    進行，若中途另有新犯意發生，縱所犯為同一罪名，究非連
    續其初發的意思，即不能成立連續犯。本案縱認上開竊盜案
    件確係被告所為，然檢察官移送併辦之犯罪事實為竊取機車
    ，此與本案起訴部分即侵入他人瀝青廠，竊取廠內之馬達、
    焊接器之竊盜行為態樣差距甚大，難認被告於九十四年八月
    二十五日竊取機車時，對同年九月十二日之犯行即有概括之
    犯意，是不能認二者有連續犯之裁判上一罪關係，移送併辦
    部分應非起訴效力所及，本院無法併予審判。檢察官上訴意
    旨指摘原判決就此部分未併予審判不當，並無理由，亦應予
    駁回。又此部分既無法併予審判，即應退回原移送機關另行
    適法處理，併此敘明。
三、被告經合法傳喚，無正當理由不到庭，爰不待其陳述逕行判
    決。
四、據上論斷，應依刑事訴訟法第三百七十一條、第三百七十三
    條、第三百六十八條，判決如主文。
本案經檢察官甲○○到庭執行職務。
中    華    民    國    95    年     5     月    3    日
              刑事第五庭  審判長法  官  袁  從  楨
                                法  官  郭  同  奇
                                法  官  姚  勳  昌
上列正本證明與原本無異。
不得上訴。
                                書記官  洪  麗  華
中    華    民    國    95    年    5     月    4     日
                                                      Ｆ


司法院資訊處製作；財團法人民間司法改革基金會備份。
